# 固定资产减值测试

提问人：adachu1 时间：2021-04-25 19:33:05
各位网友，大家好！请教大家一个问题：
我司目前经营状况不佳，需要进行固定资产减值测试，现有固定资产的折旧年限预计还有 6 年。我们现有机器设备等可以用于新项目，机器设备在技术和物理状态上都很好。原设计的整个生命周期产能预计在 250 万台，实际到目前才实现了 80 万台的产量。在使用新老项目的预计未来现金流进行减值测试时，事务所要求要么按照现有的剩余折旧年限进行盈利预测，要么变更会计估计的资产使用寿命。请问准则有规定一定要这么做吗？还是可以维持现有设备的折旧年限不变，同时新项目的盈利预测按照设备的实际状态和预计使用年限进行。

回答人：chenyiwei
因为减值测试的对象是资产或资产组，是根据其后续剩余使用寿命期内通过使用和最后的报废处置可获得的现金流入进行折现，所以预测未来现金流量的年限与资产的剩余折旧年限应保持逻辑上的一致性。事务所的意见基本合理。